
\vspace{1.8em}
\begin{minipage}{\textwidth}
\stepcounter{mallinumber}
\textbf{Tüüpsõnamall \arabic{mallinumber}\,\vadja{väči}}\\

\begin{sideways}
\begin{tabular}{l l}
muutvormimall & tunnused \\
\hline
\underline{vä}\,+\,či & \textsc{ sg nom } \\
\underline{vä}\,+\,e & \textsc{ sg gen } \\
\underline{vä}\,+\,ččeä & \textsc{ sg par } \\
\underline{vä}\,+\,ččese & \textsc{ sg ill } \\
\underline{vä}\,+\,ez & \textsc{ sg ine } \\
\underline{vä}\,+\,ess & \textsc{ sg ela } \\
\underline{vä}\,+\,elle & \textsc{ sg all } \\
\underline{vä}\,+\,ell & \textsc{ sg ade } \\
\underline{vä}\,+\,elt & \textsc{ sg abl } \\
\underline{vä}\,+\,essi & \textsc{ sg tra } \\
\underline{vä}\,+\,essaa & \textsc{ sg ter } \\
\underline{vä}\,+\,eka & \textsc{ sg com } \\
\underline{vä}\,+\,ed & \textsc{ pl nom } \\
\underline{vä}\,+\,ččije & \textsc{ pl gen } \\
\underline{vä}\,+\,ččiit & \textsc{ pl par } \\
\underline{vä}\,+\,ččiise & \textsc{ pl ill } \\
\underline{vä}\,+\,ččiiz & \textsc{ pl ine } \\
\underline{vä}\,+\,ččiiss & \textsc{ pl ela } \\
\underline{vä}\,+\,ččiille & \textsc{ pl all } \\
\underline{vä}\,+\,ččiill & \textsc{ pl ade } \\
\underline{vä}\,+\,ččiilt & \textsc{ pl abl } \\
\underline{vä}\,+\,ččiissi & \textsc{ pl tra } \\
\underline{vä}\,+\,ččiissaa & \textsc{ pl ter } \\
\underline{vä}\,+\,ččijka & \textsc{ pl com } \\
\end{tabular}
\end{sideways}
\captionof{table}{Tüüpsõna \arabic{mallinumber}\,\textit{väči} ekstraheeritud muutvormimallid.}
\label{tab:tüüpsõnamall-väči}

\end{minipage}

 
\vspace{1em}
\noindent Tüüpsõna hõlmab vormisõnastiku 2 lekseemi: \vadja{\underline{vä}či} ja \vadja{\underline{mä}či}.
